Weekly Meeting 2022-03-08
=======

Attendee: Leyis, Changbai, Tien, Ronghao, Robin, Dangdang, John

大鱼 Attendee: 或或，何嘉，Roja

# 和大鱼的会议

## 大鱼解释现在的进度

- 现在在推进的进度：大鱼和街道走程序签合同，在准备**合同**。接下来也要和新车间敲定运营细节。
- 三月份落实展览区这一块的软装，还没有空调（街道要申请经费）
- 估计进度：三月份签完。

### 居民关系的建立

80%居民觉得有个聚会的空间是积极的。
10%居民很在意，最大的诉求是车棚。
或或觉得虽然少数居民很有意见，但可以先把事情做起来。

> Robin: 如果开业和后面的整治连在一起，会较正面。如果这两件事

> 何嘉：提议拿车棚做些小项目，拿街道的钱，改善环境。

> 何嘉：需要积极的策划应对方法。

开幕时间可以确定了吗？

### 和半年前相比，合同和运营计划有什么改变？

**合同：**一个运营服务协议。政府和大鱼签合同，然后大鱼再和新车间签。（合作协议）
街道不愿意给我们可持续的保证，所以会取决于居民关系。
大鱼表示在保证权益方面已经做了很多努力。

风险：
- 居民打12345，非常严重的投诉。
- 安全事故。

何嘉建议轻量的进来；第二年再多投入。新车间表示我们也是因为有这个不稳定性，不敢在开业前搞事情。

> 八卦：大鱼在新华路345也顶着风险，沉没成本极高了。

robin: 访谈中居民都是对未来的担心，没有什么实锤。

**运营：**现在街道希望周一到周五有日常开放场景，以及每个月有活动（便民活动）。（新车间一个月一次没问题）
新车间认为派遣人看管空间要看情况。
大鱼认为新车间和大鱼都需要一个活动策划人员，负责联系。也可以考虑大鱼和新车间联合雇佣，培养。
活动性质更类似社区创新，和新车间的模式很像；招揽想要来做活动的人，而不是作为一个邻里中心。
同时社区里也是有一群人对创造有兴趣的。

### 空调，网

空调会在夏天前有吗？
大鱼去联系隔壁，用他们的号弄网。
厕所需要和隔壁协商，让他们给工作人员开放。

### 避免“老年活动室”的认知

这是大鱼和新车间的共识，都不希望后巷成为便民中心。大鱼提议设计前面的空间，把居民闲坐的空间限制在门口。


# 总结

## 大鱼

- 一个合同，三个条件
  - 空调，网络，厕所
  - TODO: 给大鱼今天的会议纪要，让他们确认下。
- （如果他们提的话）因为疫情，这周活动就不办了

## tempe workshop

唱白去配合。TODO：拆小天的快递

### 花花

TODO: 跟花花沟通：需要一个确定的说法。

## 新音乐

18 晚，19 下午，20 下午

TODO：规范活动举办者。控制人数，用yoopay? (免费的)

- 为了承担责任，我们需要流程化。